臺灣嘉義地方法院民事裁定  
111年度司繼字第33號
聲  請  人  臺灣嘉義地方檢察署檢察官蔡英俊



上列聲請人聲請對被繼承人李輝煌選任遺產管理人事件，本院裁
定如下：
    主  文
選任財政部國有財產署南區分署為被繼承人李輝煌（男、民國00
年0月00日生、身分證統一編號：Z000000000號，民國110年8月3
0日死亡，生前最後住所：嘉義縣○○鄉○○村0鄰○○00號）之遺產管
理人。
准對被繼承人李輝煌之繼承人為承認繼承之公示催告。
被繼承人李輝煌之大陸地區以外繼承人，應自前項公示催告揭示
之日起，壹年內承認繼承，上述期限屆滿，無繼承人承認繼承時
，被繼承人之遺產，於清償債權，並交付遺贈物後，如有剩餘即
歸屬國庫。
聲請程序費用新臺幣1,000元由被繼承人李輝煌之遺產負擔。
    理  由
一、按繼承人均拋棄其繼承權者，準用關於無人承認繼承之規定
    ，民法第1176條第6項定有明文。又繼承開始時，繼承人之
    有無不明，而不能依民法第1177條選定遺產管理人時，得由
    利害關係人或檢察官聲請法院選任之，民法第1178條第2項
    亦定有明文。
二、本件聲請意旨略以：被繼承人李輝煌經臺灣臺中地方法院以
    110年度再字第8號受理在案，惟被繼承人於民國110年8月30
    日死亡，其繼承人均已聲請拋棄繼承，另未經申報遺產稅等
    情，臺中地院因被繼承人死亡後無人繼承，亦無利害關係人
    聲請選定遺產管理人，無人得承受訴訟，乃函請聲請人選任
    遺產管理人，以便上開訴訟進行等語。
三、經查，聲請人主張之前開事實，業據其提出繼承系統表、戶
    籍資料及土地建物查詢資料附卷為憑，業據本院依職權調閱
    110年度繼字第1243號等拋棄繼承卷宗核閱無誤，故聲請人
    以檢察官之身分聲請選任被繼承人李輝煌之遺產管理人，核
    與上開規定並無不合，應予准許。
四、按公示催告期限屆滿，無繼承人承認繼承時，其遺產於清償
    債權，並交付遺贈物後，如有剩餘，歸屬國庫；又按非公用
    國有財產以財政部國有財產局為管理機關，民法第1185條、
    國有財產法第12條分別定有明文。查本件被繼承人李輝煌已
    無法定繼承人，復未準用民法第1177條之規定選定遺產管理
    人，而被繼承人之遺產，倘無人承認繼承時，將於清償債權
    ，交付遺贈物後，歸屬國庫，為使被繼承人遺產之處置順利
    進行，並考量遺產管理之專業性與公平性，本院認選任財政
    部國有財產署南區分署為本件遺產管理人為適當。
五、依家事事件法第127條第4項之規定，裁定如主文。
六、如對本裁定抗告，須於裁定送達後10日內向本院提出抗告狀
    ，並應繳納抗告費新台幣1000元整。
中　　華　　民　　國　　111 　年　　7 　　月　　22　　日
               家事法庭  司法事務官 黃冠嵐          
正本係照原本作成。
中　　華　　民　　國　　111 　年　　7 　　月　　22　　日
                         書　記　官　朱鴻明